【裁判字號】    94,交聲,565
【裁判日期】    950111
【裁判案由】    聲明異議
【裁判全文】
臺灣高雄地方法院交通事件裁定         94年度交聲字第565號
原處分機關  高雄市政府
異  議  人  甲○○即廣隆汽車行.
上列受處分人因聲明異議案件，對於高雄市交通事件裁決中心94
年10月24日所為之處分（原處分：高市府交裁警字第32-U000000
00號），聲明異議，本院裁定如下：
    主  文
原處分撤銷。
甲○○即廣隆汽車行不罰。
    理  由
一、原處分機關係以異議人即受處分人甲○○即廣隆汽車行，於
    94年8 月29日下午1 時55分許，駕駛Y8-741號營業小客車，
    在高雄機場國際線入境處，因計程車停車不遵守主管機關之
    規定，及違反道路交通管理處罰條例之行為，不聽勤務人員
    制止，因依道路交通管理處罰條例第60條第1 項及同條例第
    60條第2 項第4 款，裁處新台幣（下同）3,900 元之罰鍰。
二、按行政法院36年判字第16號判例載稱：「當事人主張事實須
    須負舉證責任倘其所提出之證據不足為主張事實之責證明自
    不能認其主張之事實為真實。」，另行政法院31年判字第53
    號判例亦釋明：「當事人主張事實須負舉證責任倘所提出之
    證據不足為其主張事實之證明自不能認其主張為真實。」申
    言之，如原處分機關認人民有法定應予處罰之情事，自應就
    法律所規定應予處罰之要件事實，提出明確之證據加以證明
    後，始得採取處罰人民之措施甚明。
三、異議人即受處分人甲○○即廣隆汽車行矢口否認於上開時、
    地有前揭違規行為，而舉發機關除提出未經被舉發人簽章之
    逕行舉發之舉發通知單，以及執勤員警之報告、內政部警政
    署航空警察局高雄分局書函（亦於說明欄內載明執勤員警所
    稱異議人之違規行為）外，別無其他任何證據足認異議人確
    有舉發單所指之違規行為，且本院函詢原處分機關及舉發單
    位，請該等機關提出舉發違規之全部案卷資料，然原處分機
    關及舉發單位函覆並無本件之蒐證照片、錄影或錄音帶等證
    物可供參佐，此有高雄市政府交通局函及內政部警政署航空
    警察局高雄分局函等均在卷可稽，則自難僅憑未經被舉發人
    未曾簽具姓名之逕行舉發之舉發單，以及舉發單位片面說明
    之函文及舉發單位所屬員警個人單獨所為之報告，即率認異
    議人有本件違規行為，尤其，舉發單位之函文及員警個人之
    報告，均已係基於舉發之既定立場而為，自難以為證；此外
    ，既無任何確切之證據足證異議人有上開駕駛計程車停車不
    遵守主管機關之規定，及違反道路交通管理處罰條例之行為
    ，不聽勤務人員制止之違規行為，則原處分機關對於人民究
    否有法定應予處罰之事實，既無法提出明確之證據證明，衡
    諸前開行政法院判例意旨，自不得遽予裁罰，從而，原裁罰
    處分尚有未洽，本件異議為有理由，原處分應予撤銷，另諭
    知異議人不罰。
四、據上論斷，應依道路交通案件處理法第20條，裁定如主文
    。
中    華    民    國    95    年    1     月    11    日
                    交通法庭    法  官  高思大
以上正本證明與原本無異。
如不服本裁定應於送達後5日內向本院提出抗告狀。
中    華    民    國    95    年    1     月    12    日
                                書記官  蔡語珊


司法院資訊處製作；財團法人民間司法改革基金會備份。
